Пономарев Игорь

Android Developer

Контакты

Москва, Россия

+7 (926) 236-10-06

@ dviss1510@gmail.com

@dviss1510

in igor-ponomarev-dev

IgorPonomarev

Технические навыки

Kotlin

Java

Android SDK

Firebase

Jetpack Compose

XML

Clean Architecture

MVVM

Coroutines

Hilt

Dagger2

Retrofit

Ktor

Room/SQLite

SQLDelight

Unit-testing

UI-testing

Figma

Языки

Английский

С1 - Продвинутый

Русский

Родной

Немецкий

А2 - Элементарный

Обо мне

Выпускник МГУ со степенью магистра Прикладной математики и информатики. Специализация: финтех и страхование. Опыт программирования более 10 лет, из них более 4-х коммерческой разработки и более 1,5 лет - Android разработки. Ключевыми проектами являются проект по роботизации в нефтегазовой промышленности, а также несколько личных проектов на Android: приложения в области foodtech, здравоохранения, путешествий и социальные приложения, с использованием Kotlin и Java. Имеется профессиональный опыт в сферах финтеха, страхования и нефтегазовой промышленности.

Опыт работы

Android Developer

Окт 2021 - Настоящее время Москва, Россия

Самозанятый

Коммерческие проекты:

• Currency List (Android SDK, Kotlin, Jetpack Compose, Material m3) Показать в Play Store

Уникальное приложение, значительно облегчающее шоппинг в странах с незнакомой валютой

Личные проекты:

- Calorie Tracker (Android SDK, Kotlin, Jetpack Compose)
 Полностью функциональное приложение для отслеживания питания
- Little Lemon (Android SDK, Kotlin, Jetpack Compose)
 Приложение для онлайн-заказов и бронирования столиков в ресторане
- Reddit App (Android SDK, Java, XML-based) Социальное приложение на основе Reddit API. Позволяет просматривать и комментировать посты
- Dagger Practice (Android SDK, Java, XML-based) Учебное приложение, направленное на изучение DI и Dagger 2

Сертификаты:

- Meta Android Developer Certification
- Building Industry-Level Apps With Multi-Module Architecture pl-coding

RPA Developer

Sibintek

Сен 2019 - Окт 2021 Москва, Россия

• Был ведущим разработчиком на крупном проекте роботизации, сэкономившем заказчику более 5млн рублей в год (VBA, SAP, 1C)

- Внес вклад в изменение архитектуры проекта в первый месяц после приема на работу
- Руководил командой из двух разработчиков
- Добился 10-кратного ускорения работы кода за счет оптимизации (20 часов -> 2 часа)
- Отвечал за интеграцию, доставку и развертывание продукта

Аналитик

Ноя 2017 - Сен 2019

Москва, Россия

International Actuary Advisory Company

- Анализировал и обрабатывал страховые данные в SAS, MS Excel
- Выполнял математическое прогнозирование для расчета предполагаемых ставок и выплат по программам страхования
- Автоматизировал обработку данных и прогнозирование, используя SAS Base и MS VBA

Пономарев Игорь

Android Developer

Контакты

Москва, Россия

- +7 (926) 236-10-06
- @ dviss1510@gmail.com
- **a** @dviss1510
- in igor-ponomarev-dev
- IgorPonomarev

Образование

Магистр, Прикладная математика и информатика

Московский Государственный Университет им. М.В. Ломоносова

Бакалавр, Прикладная математика и информатика

Московский Государственный Университет им. М.В. Ломоносова

2018 - 2021

Москва, Россия

2014 - 2018

Москва, Россия